【裁判字號】    88,簡上,667
【裁判日期】    890412
【裁判案由】    損害賠償
【裁判全文】
臺灣臺北地方法院民事裁定  八十八年度簡上字第六六七號
    上  訴  人  甲○○○
    被  上訴人  乙○○
右當事人間請求損害賠償事件，上訴人對於中華民國八十八年七月二十三日本院八十
八年度簡上字第六六七號第一審判決提起上訴，本院裁定如左：
    主      文
上訴駁回。
第二審訴訟費用由上訴人負擔。
    理      由
一、按得提起第二審上訴，以在第一審受敗訴判決之當事人為限。且上訴之第一審判
    判決須於該當事人不利並屬不當者，此乃當事人請求將第一審判決廢棄，並為利
    於己之本案判決所必備之要件。
二、本件上訴人於原審起訴主張：被上訴人於八十七年四月八日晚間八時許，至其租
    予上訴人經營小吃店之台北市○○區○○街五十三之四號一樓，向上訴人催討積
    欠之房租，發生爭執，被上訴人竟將上訴人店內擺設之桌椅推倒，致桌上從事飲
    食生意之醬油、佐料散落一地，不堪使用。上訴人上前阻止，被上訴人復出手毆
    打上訴人，上訴人因此受有頭部，右肩、右胸、右腰、右髖鈍挫傷等傷害，因而
    無法為小吃店之經營，精神上受有極大痛苦。上訴人受有生財器具及貨品損失新
    台幣（下同）五萬元，三個月營業損失共計十五萬元，醫療費支出四萬元，精神
    慰撫金五萬元，因依侵權行為之法律關係，求為命被上訴人給付二十九萬元並加
    計法定利息之判決。第一審判決判命被上訴人給付生財器具及貨品損失五百五十
    元、營業損失三萬元、慰撫金五萬元，合計八萬零五百五十元，駁回其餘請求。
    上訴人上訴聲明求為廢棄原審營業損失部分，聲明請求被上訴人給付三十九萬五
    千五百元及自起訴狀繕本送達翌日起算之法定利息，其中含營業損失共三十四萬
    五千元（含原審判准之三萬元），及前開原審判准之生財器具及貨品損失五百五
    十元及慰撫金五萬元，上訴人僅對於原審判決之營業損失部分不服，就原審認定
    之之生財器具及貨品損失、慰撫金部分均無意見，且就原審駁回其醫藥費四萬元
    及生財器具損失四萬九千四百五十元部分，更未聲明不服，已告確定。是本件上
    訴人就原審判決勝訴部分即生財器具五百五十元、營業損失三萬元、慰撫金五萬
    元，合計八萬零五百五十元部分上訴，核諸首揭說明，此部分上訴自屬欠缺上訴
    之實質要件，應予駁回。
三、爰依民事訴訟法第四百三十六條之一第三項、第四百六十三條、第二百四十九條
    第二項、第九十五條、第七十八條，裁定如主文。
中      華      民      國    八十九    年      四      月    十二    日
                                            民事第五庭審判長法官
                                                            法官
                                                            法官
右為正本係照原本作成
如對本裁定抗告須於送達後十日內向本院提出抗告狀
中      華      民      國    八十九    年      四      月     十二     日
~B書記官  王宜玲


司法院資訊處製作；財團法人民間司法改革基金會備份。
